臺灣高雄地方法院刑事判決　　　　　　　　　　　　九十三年度訴字第二一二五號
　　公　訴　人　臺灣高雄地方法院檢察署檢察官
　　被　　　告　乙○○
右列被告因違反毒品危害防制條例案件，經檢察官提起公訴（九十三年度毒偵字第三
一六五號），被告就被訴事實為有罪之陳述，經本院合議庭裁定由受命法官獨任進行
簡式審判程序，本院判決如左：
    主  文
乙○○連續施用第一級毒品，處有期徒刑玖月。扣案殘留海洛因不能析離之注射針筒
壹支，沒收銷燬之。又施用第二級毒品，處有期徒刑參月。應執行有期徒刑拾月，扣
案同前之殘留海洛因不能析離之注射針筒壹支，沒收銷燬之。
    事  實
一、乙○○曾因施用毒品案件，經本院以九十年度毒聲字第七一五一號裁定送觀察、
    勒戒後，認有繼續施用傾向，復經本院以九十一度毒聲字第六五八號裁定令入戒
    治處所強制戒治，嗣因戒治成效合格，經本院以九十一年度毒聲字第五二四五號
    裁定停止戒治，並付保護管束，於九十二年二月十四日保護管束期滿執行完畢，
  並經台灣高雄地方法院檢察署檢察官於九十二年二月二十一日以九十二年度戒毒
    偵字第一五九號不起訴處分確定。詎乙○○仍不知悔改，竟於強制戒治執行完畢
    釋放後五年內，基於施用第一級毒品海洛因之概括犯意，連續自九十二年三月間
    某日起至九十三年六月十五日七時許止，在高雄縣美濃鎮○○○街五七號之住處
    等地，以將海洛因摻水置入針筒之注射方式施用第一級毒品海洛因多次。乙○○
    復另行起意，於九十三年六月十五日上午某時，在高雄縣美濃鎮某廟宇之廁所內
    ，以燒烤玻璃球之方式施用第二級毒品甲基安非他命一次。為警於九十三年六月
    十五日十五時許，在高雄縣美濃鎮○○街及民族路口查獲，扣得殘留海洛因不能
    析離之注射針筒一支，並經採集乙○○尿液實施檢驗結果，呈現毒品嗎啡及甲基
    安非他命陽性反應，而查悉上情。
二、案經高雄縣政府警察局旗山分局報請台灣高雄地方法院檢察署檢察官偵查起訴。
    理  由
一、本件被告乙○○所犯係死刑、無期徒刑、最輕本刑為三年以上有期徒刑以外之罪
    ，其於準備程序中就被訴事實為有罪之陳述，經法官告知簡式審判程序之旨，並
    聽取公訴人及被告之意見後，經本院裁定由受命法官獨任進行簡式審判程序，合
    先敘明。
二、右揭事實業據被告於本院審理時供承不諱，而被告於九十三六月十五日採集之尿
    液送驗結果，呈現嗎啡及甲基安非他命陽性反應，有高雄醫學大學附設中和紀念
    醫院（下稱高醫）九十三年九月十四日九三０九─二六四號濫用藥物尿液檢驗報
    告一份在卷可憑（見本院卷第三五頁）。再扣得之注射針筒一支，經檢驗結果，
    亦呈嗎啡陽性反應，復有高醫九十三年八月三十一日九三０八─三一一號檢驗報
    告附卷可佐（見本院卷第十八頁）。足見被告之前開自白核與事實相符，自可採
    為論罪科刑之依據。再者，被告前因施用毒品案件，經本院以九十年度毒聲字第
    七一五一號裁定送觀察、勒戒後，認有繼續施用毒品之傾向，再經本院以九十一
    年度毒聲字第六五八號裁定施以強制戒治，嗣經本院以九十一年度毒聲字第五二
    四五號裁定停止戒治，並付保護管束，於九十二年二月十四日保護管束期滿執行
    完畢，嗣經台灣高雄地方法院檢察署檢察官於九十二年二月二十一日以九十二年
    度戒毒偵字第一五九號不起訴處分確定等情，有台灣高等法院被告全國前案紀錄
    表、刑案資料查註紀錄表、全國施用毒品案件紀錄表、受觀察勒戒人毒品及前科
    紀錄簡列表各一份附卷可參。綜上所述，被告於強治戒治執行完畢釋放後，五年
    內再犯毒品危害防制條例第十條第一項、第二項之罪，應堪認定。
三、按連續數行為而犯同一罪名者，以一罪論，刑法第五十六條定有明文，則當連續
    犯罪之際，遇有法律變更時，其一部涉及舊法，一部涉及新法，即應依最後行為
    時之法律處斷，最高法院二十九年上字第三八六六號判例可資參照。又毒品危害
    防制條例業於九十二年七月九日修正公布，並於九十三年一月九日施行，而被告
    基於施用第一級毒品海洛因之概括犯意，連續自九十二年三月間某日起至九十三
    年六月十五日七時許止施用海洛因多次，依前揭最高法院判例意旨，被告施用第
    一級毒品部分犯行，自應適用修正後毒品危害防制條例之規定，不生新舊法比較
    之問題。是核被告所為，係犯毒品危害防制條例第十條第一項之施用第一級毒品
    罪及同條第二項之施用第二級毒品罪。被告持有第一、二級毒品進而施用，其持
    有之低度行為，應為施用之高度行為吸收，不另論罪。被告先後多次施用第一級
    毒品犯行，時間緊接，觸犯構成要件相同之罪，顯係基於概括犯意為之，為連續
    犯，應依刑法第五十六條之規定，論以一罪論，並加重其刑。被告所犯上開二罪
    ，犯意各別，行為互異，應分論並罰。爰審酌被告前因違反毒品危害防制條例案
    件，經送強制戒治後，仍未能徹底戒絕毒品，再犯本件施用毒品罪，顯見其無戒
    毒悔改之意，惟念其施用毒品，乃戕害一己之身體健康，所為尚未害及他人，及
    犯後坦承犯行，犯罪後態度尚佳等一切情狀，就其所犯上開二罪，分別量處如主
    文所示之刑，並定其應執行之刑。又扣案殘留海洛因不能析離之注射針筒一支，
    ，應依毒品危害防制條例第十八條第一項前段規定宣告沒收銷燬之。
據上論斷，應依刑事訴訟法第二百九十九條第一項前段、第二百七十三條之一第一項
，毒品危害防制條例第十條第一項、第二項、第十八條第一項前段，刑法第十一條、
第五十六條、第五十一條第五款，判決如主文。
本案經檢察官甲○○到庭執行職務。
中    華    民    國      九十三      年      十一    月        一      日
                                  臺灣高雄地方法院刑事第十六庭
                                      法  官  洪 能  超
右正本證明與原本無異。
如不服本判決，應於判決送達後十日內，向本院提出上訴狀。
                                      書記官  吳 金 霞
中    華    民    國      九十三      年      十一    月        一      日
毒品危害防制條例第十條
施用第一級毒品者，處六月以上五年以下有期徒刑。
施用第二級毒品者，處三年以下有期徒刑。
